# 应纳税所得额之于合并会计主体到底有没有意义？

提问人：pentaxxx 时间：2013-09-10 11:14:00
我想问的其实是，
合并报表中由于抵消未实现内部损益，需要确认递延所得税
确认递延所得税的前提是对应纳税所得额存在影响，但应纳税所得额，是母公司、子公司的应纳税所得额，并不是合并主体的应纳税所得额，即使站在集团角度，抵消处理对其“应纳税所得额”确实产生影响，但集团并不是法律主体，本身没有纳税义务，应纳税所得额作为一个税务上的概念，对没有纳税义务的非法律主体，有意义吗？集团，在税务角度上，个人觉得并无应纳税所得额一说。
@chenyiwei

回答人：chenyiwei
集团的应纳税所得额是由各组成部分的应纳税所得额综合起来的。确认递延所得税的原因是：由于合并报表层面将内部交易涉及的资产、负债的账面价值进行调整，导致以后年度相关主体的会计利润和应纳税所得额之间产生差异